【裁判字號】    90,家訴,27
【裁判日期】    901128
【裁判案由】    
【裁判全文】
臺灣臺東地方法院民事判決  九十年度家訴字第二七號
    原      告  甲○○
                乙○○
    法定代理人  丙○○
    被      告  丁○○
                己○○
    共      同
    訴訟代理人  江秋蓬
右當事人間請求確認親子關係存在事件，本院判決如左：
    主    文
確認原告與戊○○間之親子關係存在。
訴訟費用由被告負擔。
    事實及理由
一、原告主張：原告之母即訴外人丙○○於與訴外人王榮守婚姻關係存續中之民國七
    十三年間與訴外人戊○○（已歿）同居迄訴外人戊○○過世止，其間生下原告並
    予撫育，且於八十三年四月五日與訴外人王榮守離婚，原告非訴外人王守榮之婚
    生子女，業經鈞院判決在案，訴外人戊○○未結婚，亦無其他子女，父母亦已亡
    故，而被告則為訴外人戊○○之法定第三順序繼承人，既否認原告與訴外人戊○
    ○之親子關係，爰依法訴請判決確認原告為訴外人戊○○之子女。並聲明：如主
    文所示。被告則未提出書狀或於言詞辯論時加以爭執，僅聲明：原告之訴駁回。
二、經查，原告主張之事實，業據提出臺灣宜蘭地方法院檢察署相驗屍體證明書乙份
    、戶籍謄本及除戶謄本十八紙、本院九十年度家訴字第十號判決書為證，並經證
    人王貴花、江秋蓬證述在卷（見本院九十年十一月二十一日言詞辯論筆錄）。又
    本院認原告與訴外人戊○○既有長期生活之事實，顯見原告有受訴外人戊○○撫
    育之事實，堪以認定。故原告之主張，堪信為真實。
三、按非婚生子女經生父認領者，視為婚生子女。其經生父撫育者，視為認領，民法
    第一千零六十五條第一項定有明文。再按確認法律關係之訴，非原告有即受確認
    判決之法律上利益者，不得提起之，民事訴訟法第二百四十七條第一項前段亦有
    有明文。又按非婚生子女曾經其生父撫育者，依民法第一千零六十五條第一項之
    規定，已因視為認領而取得婚生子女之身分，如其身分又為其生父之繼承人所否
    認，而有提起確認身分之訴之必要，可隨時提起。故就親子身分關係，提起確認
    身分之訴，意即「確認親子關係存在或不存在之訴」，並非法律之所不許，最高
    法院七十年度台上字第四六八號裁判意旨足資參照。本件原告與訴外人戊○○間
    親子關係因經訴外人戊○○認領而存在，前已認定，而被告又為訴外人戊○○之
    法定繼承人，則揆諸上揭法律規定及最高法院裁判意旨，原告本件請求，自屬有
    據。
四、從而，原告依民法第一千零六十五條第一項規定之法律關係，請求判決確認原告
    與戊○○間之親子關係存在，為有理由，應予准許。
五、結論：本件原告之訴為有理由，依民事訴訟法第七十八條、第八十五條第一項前
    段，判決如主文。
中      華      民      國    九十      年     十一     月    二十八    日
                                        臺灣臺東地方法院民事庭
~B法      官  張震武
右為正本係照原本作成
如對本判決上訴須於判決送達後廿日內向本院提出上訴狀
中      華      民      國    九十      年     十一     月    二十九    日
~B法院書記官  徐宗賢


司法院資訊處製作；財團法人民間司法改革基金會備份。
